【裁判字號】    89,交訴,142
【裁判日期】    891220
【裁判案由】    業務過失致死
【裁判全文】
臺灣屏東地方法院刑事判決                        八十九年度交訴字第一四二號
    公  訴  人  臺灣屏東地方法院檢察署檢察官
    被      告  乙○○
右列被告因業務過失致死案件，經檢察官提起公訴（八十九年度調偵字第八四號），
本院判決如左：
    主  文
乙○○從事業務之人，因業務上之過失致人於死，處有期徒刑捌月。
    事  實
一、乙○○受僱於「池記」企業有限公司，負責駕駛自小客車載運牛奶至早餐店之工
    作，為從事駕駛業務之人。民國八十八年二月二十一日乙○○照常駕駛車號ＵＳ
    --○四八三號自小客車分送牛奶，迨於當日上午十時二十分許，沿屏東縣林邊鄉
    ○○路由竹林往林邊方向駛至中興路六十六之一號前停車時，本應注意汽車停車
    時應依車輛順行方向緊靠道路右側，且停車向外開啟車門時，應注意行人及車輛
    ，並讓其先行，而依當時之情形，又無不能注意之情事，竟疏於注意而未緊靠道
    路右側停車，且未注意左後方來車即貿然開啟車門，適有阮正雄騎乘車號ＰＧＯ
    --二四七號機車駛至該自小客車左側時，閃避不及，而當場撞及該自小客車左前
    車門，阮正雄因而人車倒地，受有右側顱內出血之傷害。乙○○見狀隨即電請救
    護車將阮正雄送醫救治，並報警處理，對於未發覺之罪自首而接受裁判。惟阮正
    雄於送醫救治後，仍於八十九年二月二十二日上午零時五分傷重不治死亡。
二、案經臺灣屏東地方法院檢察署檢察官據報相驗後自動檢舉偵查起訴。
    理  由
一、訊據被告乙○○固坦認有於右揭時地開啟車門時，疏未注意左側方車輛，致肇車
    禍之事實不諱，然否認有未依規定緊靠道路右側停車之行為，辯稱：伊當時有緊
    靠路邊停車云云，然查，右揭事實，業據告訴人甲○○○及證人即當時處理本件
    車禍之警員丙○○陳稱明確，復有車禍現場相片十二幀、道路交通事故調查報告
    表一紙在卷可佐。而依道路交通事故調查報告表所附之事故現場圖所載，被告所
    駕自小貨車停於車道上，其停車後車頭及車尾分距道路邊線○．二五公尺及○．
    四○公尺之距離。而核以事故現場相片所示，該自小貨車停放位置之道路邊線外
    側且有騎樓延伸之空地可供停車，且無物組隔。而總加以該自小貨車所得停車之
    空間約達半部自小貨車之寬距，顯見被告是時停車並未緊靠道路右側至明，是被
    告上開所辯，洵屬無稽。再被害人阮正雄係因本件車禍係右側顱內出血死亡，亦
    經臺灣屏東地方法院檢察署檢察官督同法醫師相驗明確，製有相驗屍體證明書、
    驗斷書、勘驗筆錄在卷足憑。
二、按汽車停車時應依車輛順行方向緊靠道路右側；停車向外開啟車門時，應注意行
    人及車輛，並讓其先行，道路安全規則第一百十二條第一項第十款及第十五款分
    別定有明文。被告於右揭時地駕車本應注意上揭規定，且依當時天候、路況又無
    不能注意之情事，竟未緊靠道路右側停車，復於停車向外開啟車門時，未注意被
    害人駕車自左後方駛來，而貿然開啟車門，而肇車禍致被害人受創死亡，其有過
    失，甚為明顯，本件送請台灣省高屏澎區車輛行車事故鑑定委員會鑑定及臺灣省
    車輛行車事故覆議鑑定委員會覆議結果，均同此認定，有鑑定及覆議意見書一份
    在卷可參。而被害人確因本件車禍造成右側顱內出血死亡，與被告之過失行為間
    ，並有相當因果關係，事證明確，被告過失致人於死之犯行洵堪認定。
三、查被告乙○○受僱於「池記」企業有限公司，平日負責駕駛自小客車載運牛奶分
    送至早餐店，此據其供明在卷，為從事業務之人。其因駕車肇事致人於死，核其
    所為，係犯刑法第二百七十六條第二項之業務過失致人於死罪。被告於肇事後報
    警處理並接受裁判一節，業據證人即當時處理本件車禍之警員丙○○於本院審理
    中證述屬實，為對未發覺之罪自首而接受裁判，應依刑法第六十二條前段之規定
    ，減輕其刑。審酌被告因疏忽肇事，造成被害人家屬精神痛苦且遺憾終生，事後
    又未與被害人家屬達成和解隬補被害人家屬之損失，本應重懲，惟念及犯後態度
    尚佳，頗有悔意且被害未依規定配戴安全帽造成傷害加大等情狀，酌情量處如主
    文所示之刑，以資懲儆。
據上論斷，應依刑事訴訟法第二百九十九條第一項前段，刑法第二百七十六條第二項
、第六十二條前段、罰金罰鍰提高標準條例第一條前段，判決如主文。
本案經檢察官薛水生到庭執行職務。
中      華      民      國     八十九     年     十二     月    二十    日
                                       臺灣屏東地方法院刑事第二庭
                                                  法  官  林昌義
右正本證明與原本無異。
對於本判決如有不服應於收受送達後十日內向本院提出上訴書狀上訴於台灣高等法院
高雄分院並按他造當事人之人數附具繕本。
                                                  書記官  丁廣飛
中      華      民      國     八十九     年     十二     月    二十    日
附錄本判決論罪之法條：
刑法二百七十六條第二項
從事業務之人，因業務上之犯前項之罪者，處五年以下有期徒刑或拘役，得併科
三千元以下罰金。


司法院資訊處製作；財團法人民間司法改革基金會備份。
